臺灣雲林地方法院刑事判決　　　　　　　　　　　　　九十二年度訴字第二二號
　　公　訴　人　臺灣雲林地方法院檢察署檢察官
　　被　　　告　丁○○
右列被告因偽造文書等案件，經檢察官提起公訴（九十一年度偵字第三七九三號、九
十二年度偵字第八九八號），及移
度偵字第一五０三號，九十三年度偵緝字第一０六號），被告自白犯罪，經本院裁定
依簡式審判程序審理，判決如左：
    主      文
丁○○連續結夥三人以上，攜帶兇器，於夜間侵入有人居住之建築物竊盜，處有期徒
刑拾月。扣案如附表一所示之物均沒收；又行使偽造私文書，足以生損害於他人，有
期徒刑陸月。應執行有期徒刑壹年貳月。扣案如附表一所示之物均沒收。
    事      實
一、丁○○基於意圖為自己不法所有之概括犯意，連續為下列行為：
  (一)於民國九十一年八月三十一日十時許，與友人張嘉棋（經本院以九十二年簡字第
    一０四號判處有期徒刑八月，緩刑三年確定）基於意圖為自己不法所有之犯意聯
    絡，由丁○○騎乘車牌號碼MLQ -360號重型機車搭載張嘉棋，至雲林縣古坑鄉新
    庄村石仔坑枋寮埔四七分三電線桿處，由張嘉棋持客觀上足以危害人身安全之如
    附表二編號01之物，撬開電線桿旁之電箱，將電箱內連接至00000000電表之電纜
    線（為辛○○所有抽水機之電源線）拉出，再以附表一編號02之物，砍斷電線，
    得手電纜線長五十公尺。
  (二)於九十一年九月三日二時三十分許，與張嘉棋承前竊盜之犯意聯絡，由丁○○騎
    乘車牌號碼MLQ -360號重型機車搭載張嘉棋，至雲林縣古坑鄉新庄村石仔坑三二
    六分五電線桿處，由張嘉棋持附表一編號02之物，砍斷連接至 000000000電表之
    電線（為壬○○所有柳丁園噴灑農藥用之電源線），得手電纜線長一百公尺。嗣
    於同日十時許，為警循線在雲林縣古坑鄉東和村石坑二五之六一號張嘉棋住處查
    獲，並起出附表一編號01、02，及附表二編號02等物。
  (三)於九十二年六月十四日三時五十分許，與庚○○、張健益（未據起訴）基於意圖
    為自己不法所有之犯意聯絡，侵入有人居住之雲林縣西螺鎮吳厝里中正橋萬應堂
    ，由其中一人攜帶附表一編號03至06所示等物，並由其中一人持上開工具伸入該
    址香油錢箱，黏取如附表二編號03之香油錢得手，其間因黏取失誤，亦將箱內之
    收據一紙黏取出箱外。適為萬應堂管理員乙○○當場發覺，上前揪住正站在香油
    錢箱旁且面對香油箱之丁○○，庚○○及張健益見狀趁隙逃逸。嗣經報警前來處
    理，分別在萬應堂香爐內扣得附表一編號03至06號等工具，並在丁○○騎用之FN
    W -123號機車置物箱起出附表二編號04至07等物。
  (四)於九十二年十一月十三日八時三十分許，與羅菘仁（另案審理）基於意圖為自己
    不法所有之犯意聯絡，共同持用客觀上可為凶器如附表一編號07之物，破壞丙○○位於雲林縣斗南鎮將軍里中正新村二巷九號住處窗戶，並於侵入竊取屋內物品
    之際，遭有所防備的丙○○發現，而未得手。
  (五)於九十三年三月三十日十八時二十五分許，與蘇明弘（檢察官另案聲請簡易判決
    處刑），駕駛車牌號碼SN -6970號自用小客車，行經甲○○位於雲林縣斗六市○○路五三五巷二十號舊宅，發現二片鋁門掉落屋外，竟基於意圖為自己不法所有
    之犯意聯絡，竊取甲○○所有之鋁門二片得手。丁○○將鋁門搬至車上之際，遭
    埋伏於旁的甲○○當場逮捕，並報警處理而悉上情。
二、丁○○與戊○○係朋友關係，經常出入戊○○在雲林縣斗六市○○○路一之一號
    住處，得知戊○○祖母己○○之郵局存摺及印章放置地點，明知其未得己○○同
    意，竟基於偽造文書之犯意，並意圖為自己不法之所有，於九十二年一月十七日
    十四時許，進入己○○房內，取走己○○所有之石榴郵局存摺一本（局號：0000
    000號，帳號：0000000號）及印章一枚，旋於同日十四時三十分許，至雲林縣斗
    六市○○路三七號鎮北郵局，冒用己○○名義，填載新台幣（下同）七萬五千元
    之郵局取款條一張，並以前開己○○之印章，盜蓋印文一枚在取款條上，將該紙
    以己○○名義所偽造屬私文書性質之取款條，連同存摺向經辦人員以行使，致經
    辦人員陷於錯誤，而將上開款項交予丁○○，足以生損害於己○○及郵局對客戶
    存款管理之正確性。丁○○提領上開款項完畢，旋將存摺放回己○○房內原處。
    嗣於九十二年一月二十日，己○○發現存摺款項已遭提領，遂向戊○○詢問，戊○○再向丁○○查證後，報警查獲。
三、案經辛○○、壬○○訴由雲林縣警察局斗南分局，己○○訴由雲林縣警察局斗六
    分局報請臺灣雲林地方法院檢察署檢察官偵查起訴。
    理      由
一、訊據被告丁○○對於右揭犯行坦承不諱，核與被害人辛○○（見警卷(一)八頁，偵
    卷(一)四三頁）及壬○○（見警卷(一)六頁，偵卷(一)四二、四三頁）等人指訴之情節
    相符，且經證人己○○（見警卷(二)四頁，偵卷(二)十六至十八頁）、丙○○（見警
    卷(四)一、二頁，偵卷(四)二五、二六頁）、石秀密（見警卷(五)十、十一頁，偵卷(五)
    二七、二八頁）、乙○○（見警卷(三)四頁，本院卷七二、七三頁）、戊○○（見
    警卷(二)三頁，本院卷七十至七一頁）、庚○○（見本院卷八二至八四頁）及蘇明
    弘（見偵卷(五)十四、十五頁）證述等語明確，復有贓物保管領據三紙（見警卷(一)
    九、十一頁，警卷(五)十二頁）、照片二十三張（見警卷(一)十二至十六頁，警卷(三)
    八至十一頁，警卷(四)十二至十四頁）、竊盜現場圖示二張（見警卷(一)十七、十八
    頁）及存摺影本（見警卷(二)六頁）附卷可稽，並有附表一、二等物扣案可佐。綜
    上，本件事證明確，被告犯行，堪以認定。
二、核被告事實一(一)、(二)所為，均係犯刑法第三百二十一條第一項第三款攜帶兇器竊
    盜罪；事實一(三)所為，係犯刑法第三百二十一條第一項第一款、第三款、第四款
    之結夥三人以上，攜帶兇器，於夜間侵入有人居住之建築物竊盜；事實一(四)所為
    ，係犯刑法第三百二十一條第一項第三款攜帶兇器竊盜未遂罪；事實一(五)所為，
    係犯刑法第三百二十條第一項竊盜罪；事實二所為，係犯刑法第二百十六條、第
    二百十條之行使偽造私文書罪及第三百三十九條第一項之詐欺罪。被告與共犯張
    嘉棋間，就犯罪事實一(一)(二)部分；與共犯庚○○、張健益間，就犯罪事實一(三)部
    分；與共犯羅菘仁間，就犯罪事實一(四)部分；與共犯蘇明弘間，就犯罪事實一(五)
    部分，均有犯意之聯絡及行為之分擔，為共同正犯。其所為五次竊盜行為，時間
    緊接，所犯罪名相同，顯係出於概括之犯意為之，為連續犯，爰依刑法第五十六
    條規定，論以情節較重之結夥三人以上，攜帶兇器，於夜間侵入有人居住之建築
    物竊盜既遂一罪，並加重其刑。其事實二部分盜蓋印章為偽造私文書之部分行為
    ，偽造私文書後持以行使，偽造之低度行為，為行使之高度行為吸收，均不另論
    罪。其所犯行使偽造私文書及詐欺罪間，有方法結果牽連關係，為牽連犯，應依
    刑法第五十五條規定，從一重之行使偽造私文書罪論處。又被告所犯連續加重竊
    盜罪，與行使偽造私文書罪間，犯意個別，行為互殊，應分論併罰。公訴意旨認
    屬裁判上一罪關係，尚有未洽，併此敘明（理由詳後述三部分）。爰審酌被告犯
    後坦承犯行，並與被害人辛○○、壬○○、乙○○及丙○○等人達成和解，有和
    解書四紙在卷可稽，另被告事實二犯行遭發覺後，歸還三萬元於證人己○○之事
    實，亦據被告於警訊供明在卷（見警卷(二)一頁背面），經核與證人己○○於偵查
    中證稱：被告只還三萬元等語相符（見偵卷(二)十七頁），及被告自九十一年八月
    三十一日起，迄九十三年三月三十日止，約一年七月間，連續為前揭犯行，被告
    雖未曾受有期徒刑以上刑之宣告，惟其於少年時期，即有竊盜非行，現因施用毒
    品案件，在台灣雲林看守所附設勒戒所觀察、勒戒等情，有台灣高等法院被告全
    國前案紀錄表在卷可參，足見其素行不佳，暨被告於九十二年三月十六日被訴後
    ，於審理期間，仍分別於九十二年六月四日、十一月十三日、九十三年三月三十
    日為三次竊盜犯行，顯見其犯後態度不佳等一切情狀，判決如主文所示之刑，併
    定其應執行之刑。扣案之如附表一所示等物，均為被告所有，且供犯罪所用之物
    ，應依刑法第三十八條第一項第二款規定宣告沒收。另附表二所示等物，不另為
    沒收之諭知，理由詳如各該備註欄所示。末按刑法第二百十九條規定不問屬於犯
    人與否沒收者，以偽造之印章、印文或署押為限，盜用者不在其列（最高法院四
    十八年台上字第一五三三號判例參照）。是被告盜用「己○○」印章，而蓋印在
    取款憑條之印文一枚，非屬偽造之印文，不得依刑法第二百十九條規定沒收，併
    此敘明。
三、公訴意旨雖以前揭事實二部分，認被告基於竊盜犯意，於九十二年一月十七日十
    四時許，進入己○○房內，竊取己○○所有之石榴郵局存摺一本（局號：000000
    0號，帳號：0000000號）及印章一枚得手。因認被告尚涉犯刑法第三百二十條第
    一項之竊盜犯嫌云云。惟按刑法第三百二十條第一項竊盜罪之成立，除排除所有
    人或持有人之持有支配關係外，尚須有為自己或第三人不法所有之意圖。若行為
    人排除所有人或持有人之持有支配關係，僅具有短時間之利用目的，而未有持續
    性之意圖，則難謂行為人有何為自己不法所有之意圖。經查，被告於九十二年一
    月十七日十四時許，進入證人己○○房內，取走證人己○○所有之存摺一本及印
    章一枚，於同日十四時三十分許，前往鎮北郵局，提領七萬五千元後，旋將存摺
    及印章放回原處等情，業據被告於警詢供承：當時我到己○○房間內偷竊己○○
    的郵政儲金簿、印鑑到鎮北郵局盜領己○○郵政儲金簿內現金七萬五千元後，便
    將己○○郵政儲金簿放回原處等語（見警卷(二)一頁背面），經核與證人己○○於
    警詢供稱：丁○○於九十二年一月十七日下午十四時許，在鎮北郵局盜領我儲金
    簿內現金七萬五千元，後再將我的郵政儲金簿放回原位等語大致相符（見警卷(二)
    四頁背面）。依此，被告取得證人己○○存摺及印章之目的，非在排除證人己○○之持有支配關係，而係趁證人己○○未加注意之際，領取存摺內之現金。依此
    ，被告實際持有存摺及印章之時間，僅三十分鐘，被告對證人己○○所有之存摺
    及印章，應無為自己不法所有之意圖，尚難論以竊盜罪，惟公訴人既認此部分與
    前揭事實一二論罪科刑部分，分別有連續犯或牽連犯之裁判上一罪關係，爰不另
    為無罪諭知。
據上論斷，應依刑事訴訟法第二百九十九條第一項前段，刑法第二十八條、第五十六
條、第三百二十一條第一項第一款、第三款、第四款、第二百十六條、第二百十條、
第三百三十九條第一項、第五十五條、第五十一條第五款、第三十八條第一項第二款
，罰金罰鍰提高標準條第第一條前段，判決如主文。
本案經檢察官郭俊男到庭執行職務
中      華      民      國      九十三      年      十      月    六    日
                                        臺灣雲林地方法院刑事第二庭
                                            法  官  柯  志  民
右正本證明與原本無異。
如不服本判決，應於判決送達後十日內向本院提出上訴狀( 應附繕本 )。
                                            書記官  魏  輝  碩
中      華      民      國      九十三      年      十      月    六    日
附表一：
┌──┬──────────┬─────┬─────────────┐
│編號│    品      名      │  數  量  │     沒收法條依據         │
├──┼──────────┼─────┼─────────────┤
│ 01 │    手  電  筒      │  一  支  │刑法第三十八條第一項第二款│
├──┼──────────┼─────┼─────────────┤
│ 02 │    柴      刀      │  一  支  │刑法第三十八條第一項第二款│
├──┼──────────┼─────┼─────────────┤
│ 03 │    水果  刀      │  一  支  │刑法第三十八條第一項第二款│
├──┼──────────┼─────┼─────────────┤
│ 04 │    雙  面  膠      │  一  卷  │刑法第三十八條第一項第二款│
├──┼──────────┼─────┼─────────────┤
│ 05 │    工  作  尺      │  一  只  │刑法第三十八條第一項第二款│
├──┼──────────┼─────┼─────────────┤
│ 06 │以釣魚線黏著四個銅板│  一  副  │刑法第三十八條第一項第二款│
├──┼──────────┼─────┼─────────────┤
│ 07 │    鐵      棍      │  一  支  │刑法第三十八條第一項第二款│
└──┴──────────┴─────┴─────────────┘
附表二：
┌──┬──────────┬─────┬─────────────┐
│編號│    品      名      │  數  量  │      備            註    │
├──┼──────────┼─────┼─────────────┤
│ 01 │    螺 絲 起 子     │  一  支  │未扣案，且非違禁物，為免執│
│    │                    │  未扣案  │行發生困難，不另宣告沒收。│
├──┼──────────┼─────┼─────────────┤
│ 02 │    電  纜  線      │一五０公尺│已據被害人辛○○、壬○○領│
│    │                    │          │回（見警卷(一)九、十一頁）。│
├──┼──────────┼─────┼─────────────┤
│ 03 │    現      金      │八０七元  │為被告犯罪所得之物，但非被│
│    │                    │          │告所有，不另宣告沒收。    │
├──┼──────────┼─────┼─────────────┤
│ 04 │    螺 絲 起 子     │  四  支  │無法證明係供被告犯罪所用，│
│    │                    │          │又非違禁物，不另宣告沒收。│
├──┼──────────┼─────┼─────────────┤
│ 05 │    剪      刀      │  一  支  │無法證明係供被告犯罪所用，│
│    │                │          │又非違禁物，不另宣告沒收。│
├──┼──────────┼─────┼─────────────┤
│ 06 │    鯉  魚  鉗      │  一  支  │無法證明係供被告犯罪所用，│
│    │                    │          │又非違禁物，不另宣告沒收。│
├──┼──────────┼─────┼─────────────┤
│ 07 │    自 製 鑰 匙     │  二  支  │無法證明係供被告犯罪所用，│
│    │                    │          │又非違禁物，不另宣告沒收。│
└──┴──────────┴─────┴─────────────┘
附錄法條：
刑法第三百二十條
意圖為自己或第三人不法之所有，而竊取他人之動產者，為竊盜罪，處五年以下有期
徒刑、拘役或五百元以下罰金。
意圖為自己或第三人不法之利益，而竊佔他人之不動產者，依前項之規定處斷。
前二項之未遂犯罰之。
刑法第三百二十一條
犯竊盜罪而有左列情形之一者，處六月以上、五年以下有期徒刑：
一  於夜間侵入住宅或有人居住之建築物、船艦或隱匿其內而犯之者。
二  毀越門扇、牆垣或其他安全設備而犯之者。
三  攜帶兇器而犯之者。
四  結夥三人以上而犯之者。
五  乘火災、水災或其他災害之際而犯之者。
六  在車站或埠頭而犯之者。
前項之未遂犯罰之。
刑法第二百十六條
行使第二百十條至第二百十五條之文書者，依偽造、變造文書或登載不實事項或使登
載不實事項之規定處斷。
刑法第二百十條
偽造、變造私文書，足以生損害於公眾或他人者，處五年以下有期徒刑。
刑法第三百三十九條
意圖為自己或第三人不法之所有，以詐術使人將本人或第三人之物交付者，處五年以
下有期徒刑、拘役或科或併科一千元以下罰金。以前項方法得財產上不法之利益或使
第三人得之者，亦同。
前二項之未遂犯罰之。
